Images des répertoires du notaire Raymond Marie Joseph Péronne pour l'étude XXIV
Archives nationales de France
Images des répertoires du notaire Raymond Marie Joseph Péronne pour l'étude XXIV
20 février 1892 - 22 décembre 1905
MC/RE/XXIV/28 - MC/RE/XXIV/29
Etude XXIV; Peronne, Raymond Marie Joseph
2 registres
Archives nationales de France
Minutes et répertoires: la loi 2008-696 du 15 juillet 2008 relative aux archives a fixé à 75 ans à compter de la date de l'acte, ou à 25 ans à compter de la date du décès de l'intéressé si ce délai est plus bref, le délai de communication des minutes et répertoires des notaires; ce délai est porté à 100 ans à compter de la date de l'acte si le document se rapporte à un mineur (code du Patrimoine, articles L213-2, 4e d et 5e).
Autres documents de l'étude (dossiers de clients, comptabilité...): s'agissant d'archives privées, ces documents sont communicables selon les modalités fixées par le déposant ou le donateur.
Certains documents ne sont pas accessibles sous leur forme originale en raison de leur mauvais état de conservation.
Répertoires entrés aux Archives nationales en 1965.
Images des répertoires de l'étude XXIV
Archives de l'étude XXIV
répertoire d'officier public ministériel
- Répertoire chronologique pour la période du 20 février 1892 au 31 octobre 1893, 20 février 1892 - 31 octobre 1893; MC/RE/XXIV/28; Le répertoire comporte 39 feuillets et fait partie d'un registre de 240 feuillets de papier manuscrits, hauteur 35,5 x largeur 25 cm, composé de cahiers foliotés par le notaire. Le registre est en état moyen. Le feuillet 221 est dérelié.La reliure est à restaurer.
  Registre folioté en 2003 (foliotation non visible à l'écran)
  Le registre contient aussi le répertoire du notaire Pierre Moreau pour la période du 4 novembre 1880 au 18 février 1892.
  Le répertoire contient les informations suivantes: 1. le n° de l'acte dans l'année; 2. date du jour; 3. nature de l'acte passé en brevet; 4. nature de l'acte passé en minute; 5. nom, prénom, domicile des parties, indication sur la situation et les prix des biens; 6. date d'enregistrement de l'acte; 7. droits d'enregistrement.
  Attention: seuls les actes passés en minute sont conservés; les actes mentionnés dans le répertoire comme passés en simple brevet (colonne 3) ne sont pas conservés par les notaires et ne sont donc pas versés au Minutier (ils sont remis aux clients).
  répertoire
  - Liste chronologique des actes pour la période du 20 février au 31 décembre 1892, 20 février - 31 décembre 1892; 211 v°-229 r°; 19 feuillets
  - Liste chronologique des actes pour la période du 3 janvier au 31 octobre 1893, 3 janvier - 31 octobre 1893; 229 r°-240 v°; 12 feuillets
- Répertoire chronologique pour la période du 31 octobre 1893 au 22 décembre 1905, 31 octobre 1893 - 22 décembre 1905; MC/RE/XXIV/29; Un registre de 240 feuillets de papier manuscrits, hauteur 35 x largeur 25 cm, composé de cahiers foliotés par le notaire. Le registre est en état moyen. La reliure est à restaurer.
  - Liste chronologique des actes pour la période du 31 octobre au 30 décembre 1893, 31 octobre - 30 décembre 1893; 1 r°-4 r°; 4 feuillets
  - Liste chronologique des actes pour la période du 2 janvier au 28 décembre 1894, 2 janvier - 28 décembre 1894; 4 r°-24 v°; 21 feuillets
  - Liste chronologique des actes pour la période du 4 janvier au 31 décembre 1895, 4 janvier - 31 décembre 1895; 24 v°-42 r°; 19 feuillets
  - Liste chronologique des actes pour la période du 2 janvier au 30 décembre 1896, 2 janvier - 30 décembre 1896; 42 r°-63 v°; 20 feuillets
  - Liste chronologique des actes pour la période du 4 janvier au 31 décembre 1897, 4 janvier - 31 décembre 1897; 63 v°-92 v°; 30 feuillets
  - Liste chronologique des actes pour la période du 3 janvier au 29 décembre 1898, 3 janvier - 29 décembre 1898; 92 v°-117 r°; 26 feuillets
  - Liste chronologique des actes pour la période du 3 janvier au 29 décembre 1899, 3 janvier - 29 décembre 1899; 117 r°-138 v°; 22 feuillets
  - Liste chronologique des actes pour la période du 2 janvier au 31 décembre 1900, 2 janvier - 31 décembre 1900; 138 v°-156 v°; 19 feuillets
  - Liste chronologique des actes pour la période du 4 janvier au 31 décembre 1901, 4 janvier - 31 décembre 1901; 156 v°-173 v°; 18 feuillets
  - Liste chronologique des actes pour la période du 3 janvier au 31 décembre 1902, 3 janvier - 31 décembre 1902; 173 v°-192 r°; 20 feuillets
  - Liste chronologique des actes pour la période du 3 janvier au 31 décembre 1903, 3 janvier - 31 décembre 1903; 192 r°-210 r°; 19 feuillets
  - Liste chronologique des actes pour la période du 4 janvier au 31 décembre 1904, 4 janvier - 31 décembre 1904; 210 r°-224 v°; 15 feuillets
  - Liste chronologique des actes pour la période du 3 janvier au 22 décembre 1905, 3 janvier - 22 décembre 1905; 224 v°-240 v°; 17 feuillets